# 求助陈版主，出售股权的疑问。

提问人：liuweisheng 时间：2022-04-09 10:27:54
B为A的全资子公司，A长投 100 万元，B公司股本 100 万元； 2021 年 12 月份A将持有B 80%的股权出售，售价 80 万元。 2021 年B公司净利润 1000 万元。
A公司单体分录
借：银行存款 80 万元
贷：长投 80 万元
借：长投-损益调整 1000*0.2=200万元
贷：投资收益 200 万元
A公司 2021 年合并报表（直接用调整分录录入1-12月份损益表）
贷：收入、成本等利润表科目 1000 万元
借：投资收益 800 万元（合并层面确认 800 万元的处置损益）
借：什么科目？？？ 200 万元
谢谢版主解惑。

回答人：chenyiwei
一般在抵销分录中直接借记“期末未分配利润”200即可，这是一个人为的平衡项目，不会过录到合并底稿中，最终合并报表中的未分配利润还是通过表内运算公式正常计算出来的。